臺灣臺南地方法院交通事件裁定　　　　 96年度交聲字第860號
移送機關　　交通部公路總局嘉義區監理所臺南監理站
異議人即　　甲○○
受處分人
上列受處分人因違反道路交通管理處罰條例案件，對於交通部公
路總局嘉義區監理所臺南監理站民國96年8月27日所為之裁決處
分（處分案號：嘉監南字第裁74-S00000000號）聲明異議，本院
裁定如下：
    主  文
異議駁回。
    理  由
一、原處分意旨略以：受處分人即異議人甲○○（下稱異議人）
    駕駛車牌號碼ＢＫ二－二三九號重型機車，於民國九十五年
    十二月三十一日十八時許，在台南市○○路○段三八巷口闖
    紅燈，嗣經台南市警察局第一分局當場製單舉發後，再由原
    處分機關即交通部公路總局嘉義區監理所臺南監理站以違規
    事實明確，依道路交通管理處罰條例（下稱處罰條例）第五
    十三條第一項及第六十三條第一項之規定，裁處異議人罰鍰
    共新臺幣（下同）四千五百元，並記違規點數三點。
二、本件異議意旨略以：異議人對本件違規事實並不爭執，然應
    到案日期正值學校期末考，異議人並非蓄意不到案陳述意見
    ，即遭科處最高額罰鍰，異議人深感不服，應重新裁量科以
    最低額罰鍰始為適妥，為此聲明異議等語。
三、按車輛指在道路上以原動機行駛之汽車（包括機器腳踏車）
    或以人力、獸力行駛之車輛；汽車駕駛人，行經有燈光號誌
    管制之交岔路口闖紅燈者，處一千八百元以上五千四百元以
    下罰鍰，並記違規點數三點，處罰條例第三條第八款、第五
    十三條第一項、第六十三條第一項第三款分別定有明文。上
    述罰鍰額之決定，依據處罰條例第九十二條第三項授權主管
    機關制定之「違反道路交通管理事件統一裁罰標準及處理細
    則」第二條第二項附件「違反道路交通管理事件統一裁罰基
    準表」之規定，逾越應到案期限六十日以上，繳納罰鍰或逕
    行裁決處罰者，機器腳踏車裁罰法定最高額四千五百元。
四、經查：異議人上開經警舉發闖紅燈之違規事實，為異議人所
    不爭執，且有台南市警察局南市警交字第S00000000號舉發
    違反道路交通管理事件通知單附卷可資佐證，異議人上開違
    規事實應足認定。再者，該舉發通知單於舉發當時已交由異
    議人當場簽收，異議人即得知悉該舉發通知單上所載之「應
    到案日期」及「應到案處所」，自應於九十六年一月十五日
    前至台南監理站繳交罰款，或對其違規行為為陳述或爭執，
    然異議人遲至九十六年八月二十七日監理機關製開裁決書時
    仍未到案，顯已逾越應到案期限六十日以上，核諸上揭說明
    ，原處分機關引用處罰條例第五十三條第一項、第六十三條
    第一項，並參酌違反道路交通管理事件統一裁罰基準表之規
    定，裁處異議人罰鍰四千五百元，並記違規點數三點，於法
    並無不當，本件異議無理由，應予駁回。
五、據上論結，應依道路交通管理處罰條例第八十七條第二項、
    道路交通案件處理辦法第十九條，裁定如主文。
中　　華　　民　　國　　96　　年　　10　　月　　30　　日
                  交通法庭法　官　鍾邦久
以上正本證明與原本無異。
如不服本裁定應於送達後5日內向本院提出抗告狀（應附繕本）
。
 　　                     書記官　陳慧玲
中　　華　　民　　國　　96　　年　　10　　月　　30　　日
